【裁判字號】    97,訴,2665
【裁判日期】    970930
【裁判案由】    違反毒品危害防制條例
【裁判全文】
臺灣彰化地方法院刑事判決              97年度訴字第2665號
公  訴  人  臺灣彰化地方法院檢察署檢察官
被      告  甲○○
                    （另案羈押於臺灣彰化看守所）
上列被告因違反毒品危害防制條例案件，經檢察官提起公訴（97
年度毒偵字第3372號），於本院準備程序中，被告就被訴事實為
有罪之陳述，經裁定改行簡式審判程序，本院判決如下：
    主  文
甲○○施用第一級毒品，處有期徒刑玖月。
    事  實
一、甲○○曾於民國89年間因施用第一級毒品及第二級毒品等案
    件，由臺灣彰化地方法院檢察署檢察官聲請送強制戒治並提
    起公訴，強制戒治部分於90年5月31日因停止強制戒治付保
    護管束期滿未經撤銷視為執行完畢。而起訴部分則經本院於
    89 年11月21日，以89年度訴字第701號判處有期徒刑7月、4
    月，應執行有期徒刑10月確定; 又因搶奪案件，經法院於90
    年10月15日，以90年度上訴字第181號判處有期徒刑4年確定
    ，上開2案合應執行有期徒刑4年7月，並於92年10月8日假釋
    出監。再於假釋期間因竊盜、毒品危害防制條例及偽造文書
    等案件，先後經法院判處有期徒刑9月、8月、5月、5月、10
    月及7月確定，並經本院96年度聲減字第3362號刑事裁定各
    減刑為有期徒刑4月15日、4月、2月15日、2月15日、5月及3
    月15日，應執行有期徒刑為1年9月，並與上開殘刑接續執行
    ，甫於97年6月19日假釋出監 (原有期徒刑執畢日係97年10
    月27日，故本案尚未構成累犯)。詎仍不思悔改，復基於施
    用第一級毒品海洛因之犯意，於97年7月20日晚上11時許，
    在其位於彰化縣員林鎮○○里○○路○段245巷2號之住處，
    以將第一級毒品海洛因粉末置入注射針筒內加水後，再以針
    筒注射手臂血管之方式，施用第一級毒品海洛因1次。嗣於
    97年7月21日下午6時許，行經員林鎮○○路與惠安街街口，
    因行跡可疑遭員警盤查，於有偵查犯罪職權之機關或個人發
    覺其涉犯上開犯罪前，其主動向警方坦認前開施用海洛因之
    犯行而自首，並主動接受裁判，並同意員警採集其尿液送驗
    ，結果呈可待因及嗎啡陽性反應。
二、案經彰化縣警察局員林分局報請臺灣彰化地方法院檢察署檢
    察官偵查起訴。
    理  由
一、上開事實，業據被告甲○○於警詢、偵查及本院審理中均自
    白不諱，且被告為警採集其尿液送驗結果，確均呈可待因及
    嗎啡反應，此有彰化縣警察局員林分局毒品尿液真實姓名對
    照認證單及詮昕科技股份有限公司濫用藥物尿液檢驗報告各
    1 紙附卷可稽，足徵被告之自白確與事實相符。綜上，本案
    事證明確，被告上開犯行洵堪認定，應依法論科。
二、按修正毒品危害防制條例就施用毒品者，僅於「初犯」及「
    5 年後再犯」二種情形，有其追訴條件之限制，即須於初犯
    經觀察、勒戒或強制戒治釋放後，5 年內均無施用毒品之行
    為，始能認其前所實施之觀察、勒戒或強制戒治已足遮斷毒
    癮，而得於5 年後再犯時，再予適用初犯之規定，重行觀察
    、勒戒等程序；倘5 年內已經再犯，被依法追訴處罰，縱其
    第3次（或第3次以上）施用毒品之時間在初犯釋放5 年以後
    ，即與「5年後再犯」之情形有別，且因已於「5年內再犯」
    ，顯見其再犯率甚高，原實施觀察、勒戒或強制戒治，已無
    法收其實效，而無5 年戒斷期之存在，自無再經觀察、勒戒
    及強制戒治之必要，應由檢察官逕行起訴，此有最高法院95
    年度臺非字第59、65號判決及同年度第7 次刑事庭會議決定
    足供參照。本案被告曾於89年間因施用第一級毒品及第二級
    毒品等案件，由本院裁定強制戒治，並於90年5月31日因停
    止強制戒治付保護管束期滿未經撤銷視為執行完畢。其復於
    上開強制戒治執行完畢釋放後5年內之94年3月初某日起至94
    年5月8日止，基於施用第一級毒品海洛因及第二級甲基安非
    他命之概括犯意，在其位於彰化縣員林鎮○○路○段245巷2
    號住處，連續施用第一級毒品海洛因及第二級甲基安非他命
    多次，再經本院以94年度訴字第1349號分別判處有期徒刑10
    月、7月，合併定應執行刑有期徒刑1年4月確定等情，有臺
    灣彰化地方法院檢察署刑案資料查註紀錄表及臺灣高等法院
    被告前案紀錄表各1份在卷可考，則其再犯本件施用第一級
    毒品犯行，按諸前揭說明，即與5年後再犯之情形有別，自
    應逕行追訴。
三、核被告甲○○所為，係犯毒品危害防制條例第10條第1項、
    施用第一級毒品罪。被告持有第一級毒品進而施用，其持有
    第一級毒品之低度行為，應各為其施用第一級毒品之高度行
    為吸收，不另論罪。又被告於97年7月21日下午6時許，行經
    員林鎮○○路與惠安街街口，遭員警盤查，其於有偵查犯罪
    職權之機關或個人尚未發覺其涉犯上開施用第一級毒品海洛
    因犯行前，主動向員警坦認有前開施用海洛因犯行而自首，
    且主動接受裁判等情，已據被告供述在卷，並有被告之警詢
    筆錄在卷可考，爰依刑法第62條前段之規定，得減輕其刑；
    爰審酌被告施用毒品之動機、目的、方法、不知珍惜身體、
    施用毒品所生危害，暨犯後坦承犯行之態度等一切情狀，分
    別量處如主文所示之刑，以示懲儆。
據上論斷，應依刑事訴訟法第273 條之1 第1 項、第299 條第1
項前段，毒品危害防制條例第10條第1項，刑法第11條前段、第
62條前段，判決如主文。
本案經檢察官鄭少到庭執行職務。
中    華    民    國    97    年    9     月    30    日
                          刑事第六庭法  官   鮑慧忠
以上正本證明與原本無異。
如不服本判決，應於判決送達後10日內，向本院提出上訴書狀，
上訴書狀應「敘述具體上訴理由」，並按他造當事人之人數附繕
本。「切勿逕送上級法院」。
中    華    民    國    97    年    9     月    30    日
                                    書記官   陳秀娟
附錄本案論罪科刑法條全文：
毒品危害防制條例第10條
施用第一級毒品者，處 6 月以上 5 年以下有期徒刑。


司法院資訊處製作；財團法人民間司法改革基金會備份。
